---
title: "Ejercicios sobre LaTeX, R y Markdown"
author: "David"
date: "4/9/2019"
output: pdf_document
---

```{r setup, include=FALSE}
knitr::opts_chunk$set(echo = TRUE)
```


# Preguntas

## Pregunta 1

-- Las matrices `A` y `B` vienen definidas por: 

$$A = \begin{pmatrix}1 & 2 & 3 & 4\\ 4 & 3 & 2 & 1\\ 0 & 1 & 0 & 2\\ 3 & 0 & 4 & 0\end{pmatrix}\qquad B= \begin{pmatrix}4 & 3 & 2 & 1\\ 0 & 3 & 0 & 4\\ 1 & 2 & 3 & 4\\ 0 & 1 & 0 & 2\end{pmatrix}$$

-- Ahora realizamos los siguientes calculos:

- $$A\cdot B$$
Definimos dentro de un Chuck las matrices `A` y `B` y las multiplicamos usando la expresión de `R` `%*%`:

```{r, echo = T, eval = T}
A = cbind(c(1,4,0,3),c(2,3,1,0),c(3,2,0,4),c(4,1,2,0))
B = cbind(c(4,0,1,0),c(3,3,2,1),c(2,0,3,0),c(1,4,4,2))
A%*%B
```


- $$B\cdot A$$
Definimos dentro de un Chuck las matrices `A` y `B` y las multiplicamos usando la expresión de `R` `%*%`:
```{r, echo = T, eval = T}
A = cbind(c(1,4,0,3),c(2,3,1,0),c(3,2,0,4),c(4,1,2,0))
B = cbind(c(4,0,1,0),c(3,3,2,1),c(2,0,3,0),c(1,4,4,2))
B%*%A
```

- $$(A\cdot B)^t$$
Definimos dentro de un Chuck las matrices `A` y `B`, las multiplicamos y calculamos su traspuesta usando la expresión de `R` $t(A\cdot B)$:
```{r, echo = T, eval = T}
A = cbind(c(1,4,0,3),c(2,3,1,0),c(3,2,0,4),c(4,1,2,0))
B = cbind(c(4,0,1,0),c(3,3,2,1),c(2,0,3,0),c(1,4,4,2))
t(A%*%B)
```

- $$B^t\cdot A$$
Definimos dentro de un Chuck las matrices `A` y `B`, calculamos la traspuesta de `B` y la multiplicamos por `A`:
```{r, echo = T, eval = T}
A = cbind(c(1,4,0,3),c(2,3,1,0),c(3,2,0,4),c(4,1,2,0))
B = cbind(c(4,0,1,0),c(3,3,2,1),c(2,0,3,0),c(1,4,4,2))
t(B)%*%A
```

- $$(A\cdot B)^{-1}$$
Definimos dentro de un Chuck las matrices `A` y `B`, multiplicamos $A\cdot B$ y calculamos su inversa unsando $solve()$:
```{r, echo = T, eval = T}
A = cbind(c(1,4,0,3),c(2,3,1,0),c(3,2,0,4),c(4,1,2,0))
B = cbind(c(4,0,1,0),c(3,3,2,1),c(2,0,3,0),c(1,4,4,2))
solve(A%*%B)
```

- $$A^{-1}\cdot B^t$$

Definimos dentro de un Chuck las matrices `A` y `B`, calculamos la inversa $A^{-1}$ unsando $solve()$ y después la multiplicamos por la traspuesta de `B`:
```{r, echo = T, eval = T}
A = cbind(c(1,4,0,3),c(2,3,1,0),c(3,2,0,4),c(4,1,2,0))
B = cbind(c(4,0,1,0),c(3,3,2,1),c(2,0,3,0),c(1,4,4,2))
solve(A)%*%t(B)
```


-- Finalmente, escribimos haciendo uso de \LaTeX\  el resultado de los dos primeros productos de forma adecuada.
$$A\cdot B = \begin{pmatrix}7 & 19 & 11 & 29\\ 18 & 26 & 14 & 26\\ 0 & 5 & 0 & 8\\ 16 & 17 & 18 & 19\end{pmatrix}\qquad$$
$$B\cdot A = \begin{pmatrix}19 & 19 & 22 & 23\\ 24 & 9 & 22 & 3\\ 21 & 11 & 23 & 12\\ 10 & 3 & 10 & 1\end{pmatrix}\qquad$$




## Pregunta 2

Primero definimos un vector y lo llamamos `dni`, después elevamos al cuadrado cada valor de este, luego con la ayuda de `sqrt()` determinamos la raiz cuadrada de cada uno de sus valores*(redondeado a 3 decimales)* y finalmente con la ayuda de `sum()` calculamos la suma total de los valores del vector `dni`:

```{r, echo = T, eval = T}
dni=c(2,3,1,6,1,5,2,0)
dni^2
round(sqrt(dni),3)
sum(dni)
```
Finalmente, escribimos todos estos vectores también a \LaTeX:

- $dni=(2,3,16,1,5,2,0)$
- `dni` elevado al cuadrado: $(4,9,1, 36,1, 25, 4,0)$
- raiz cuadrada de `dni`: $(1.414 1.732 1.000 2.449 1.000 2.236 1.414 0.000)$
- suma de todos los valores de `dni`: $20$


## Pregunta 3

Considerad el vector de las letras de vuestro nombre y apellido. Llamadlo `name`. Por ejemplo, en mi caso sería $$nombre = (M,A,R,I,A,S,A,N,T,O,S)$$.

Definid dicho vector en `R`. Calculad el subvector que solo contenga vuestro nombre. Calculad también el subvector que contenga solo vuestro apellido.
Ordenadlo alfabéticamente. Cread una matriz con este vector.

Primero creamos el subvector `nom` para el nombre, luego el subector `ap` para el apellido (diciéndole que quite las posiciones de nombre). Usando la función $sort()$ ordenamos el apellido. Y finalmente metemos el vector del apellido ordenado (`ap_ord`) en una matriz (`ap_ord_mtx`):


```{r, echo = T, eval = T}
name=c("D","A","V","I","D","S","A","L","A","S")
nom=name[c(1,2,3,4,5)]
ap=name[-c(1,2,3,4,5)]
ap_ord=sort(ap)
ap_ord_mtx=matrix(ap_ord, ncol=2)
nom
ap
ap_ord
ap_ord_mtx
```
