---
title: "Tema 3 - Ejercicios"
author: "David Salas"
output:
  ioslides_presentation:
    css: JB_style.css
    logo: Imgs/LogoCurso.png
    widescreen: yes
  beamer_presentation: default
---


## Ejercicios 

*1. Repite tu año de nacimiento 10 veces*

```{r, echo = TRUE, message = FALSE, comment = NA}
rep("1985",10)
```

*2. Crea el vector que tenga como entradas 16,0,1,20,1,7,88,5,1,9 llámalo vec y modifica la cuarta entrada con la función fix()*

```{r, echo = TRUE, message = FALSE, comment = NA}
vec=c(16,0,1,20,1,7,88,5,1,9) 
```
luego con `fix(vec)` modificamos la cuarta entrada.

## Ejercicios 

*3. Imprimid los números del 1 al 20*

```{r, echo = TRUE, message = FALSE, comment = NA}
1:20
```

*4. Imprimid los 20 primeros números pares*

```{r, echo = TRUE, message = FALSE, comment = NA}
seq(0,20,2)
```

*5. Imprimid 30 números equidistantes entre el 17 y el 98, mostrando solo 4 cifras significativas*

```{r, echo = TRUE, message = FALSE, comment = NA}
print(seq(17,98, length.out=30),4)
```

## Ejercicios 

*6. Combinad las dos funciones anteriores, `sort` y `rev` para crear una función que dado un vector $x$ os lo devuelva ordenado en orden decreciente.*

```{r, echo = TRUE, message = FALSE, comment = NA}
x=c(1,6,8,2,45,222,11,18,0)
decr=rev(sort(x))
print(decr)
```

*7. Razonad si aplicar primero `sort` y luego `rev` a un vector $x$ daría en general el mismo resultado que aplicar primero `rev` y luego `sort`.*

<div class = "r-code">
`Sort` --> `Rev`: Nos ordena en orden ascendente y luego le da la vuelta al vector y obtenemos el orden descendente.
`Rev` --> `Sort`: Le da la vuelta al vector y luego ordena en orden ascendente
</div>

## Ejercicios 

*8. Investigad la documentación de la función `sort` (recordad que podéis usar la sintaxis `?sort` en la consola) para leer si cambiando algún argumento de la misma podéis obtener el mismo resultado que habéis programado en el primer ejercicio.*

```{r, echo = TRUE, message = FALSE, comment = NA}
x=c(1,6,8,2,45,222,11,18,0)
decr=sort(x,decreasing = FALSE)
print(decr)
```

## Ejercicios 

*9. Observad qué ocurre si,* siendo $A = \begin{pmatrix}
2 & 0 & 2\\
1 & 2 & 3\\
0 & 1 & 3
\end{pmatrix}$ y $B = \begin{pmatrix}
3 & 2 & 1\\
1 & 0 & 0\\
1 & 1 & 1
\end{pmatrix}$, realizamos las operaciones $A\cdot B$, $A^2$ y $B^3$

```{r, echo = TRUE, message = FALSE, comment = NA}
A=matrix(c(2,1,0,0,2,1,2,3,3), ncol = 3)
B =matrix(c(3,1,1,2,0,1,1,0,1), ncol = 3)
C=A%*%B

library(Biodem)
A2=mtx.exp(A,2)
B3=mtx.exp(B,3)
```

## Ejercicios 

*10-* Comprobad, con los datos del ejemplo anterior(matriz M de abajo), que si $P$ es la matriz de vectores propios de $M$ en columna y $D$ la matriz diagonal cuyas entradas son los valores propios de $M$, entoces se cumple la siguiente igualdad llamada **descomposición canónica**: $$M = P\cdot D\cdot P^{-1}$$

```{r}
M = rbind(c(2,6,-8), c(0,6,-3), c(0,2,1))

P= eigen(M)$vectors
D= diag(eigen(M)$values) 
invP=solve(P)
M2=P%*% D%*% invP
```
