---
title: "Tarea 10"
author: "David Salas"
date: "9/11/2019"
output:
  pdf_document: default
  html_document: default
---

```{r setup, include=FALSE}
knitr::opts_chunk$set(echo = TRUE)
```
## *Instala y carga el paquete `MASS`. En el hay una tabla de datos llamada `birthwt` sobre factores que pueden incidir en el peso de los niños al nacer.*
```{r}
library(MASS)
str(birthwt)
```

## **1- Utiliza 'str()' y 'head()' para explorar la estructura, y con help(), mirar el significado de cada variable.**

```{r}
str(birthwt)
head(birthwt,5)
help("birthwt")
```
low: Peso al nacer <2.5kg
age: Edad de la mujer en años
lwt: Peso de la madre en libras en su último periodio menstrual
race: 1-blanca, 2-negra, 3- otra
smoke: Fuma durante el embarazo
ptl: cantidad de trabajos prematuros anteriores
ht: historial de hipertension
io: Irritabilidad uterina
ftv: Cantidad de visitas al médico durante el primer trimestre
bwt: Peso al nacer en gramos

## **2- Calcula una tabla de frecuencias relativas marginales de los pares (raza de la madre, peso inferior a 2.5 kg o no) que permita ver si la raza de la madre influye en el peso del bebé.**
```{r}
lowrace=table(birthwt$race, birthwt$low)
dimnames(lowrace) = list(
  Raza = c("Blanca", "Negra", "Otras"),
  Peso = c("+ de 2.5Kg", "- de 2.5Kg")
)
prop.table(lowrace, margin=2) #por peso

```
Las mujeres blancas tienen un 56% de bebes por encima de '2.5 Kg', mientras que las de otras razas tienen un 42% de bebes por debajo de '2.5 Kg'.

## **3- Dibuja un diagrama de mosaico de la tabla del ejercicio anterior.**
```{r}
plot(t(prop.table(lowrace)), col=c("white","burlywood4", "lightgreen"), main="Gráfico de mosaico de los niveles
     \"Raza\" y \"Peso\"")
```

## **4- Dibuja un diagrama bidimensional de barras, con las barras organizadas en bloques, que permita visualizar la información de los ejercicios anteriores. Aprovecha para nombres adecuados a los bloques, colores a las barras, y añadir una leyenda que explique qué representa cada barra.**

```{r}
barplot(prop.table(lowrace, margin = 2), beside = TRUE,
        col = c("white","burlywood4", "lightgreen"), 
        args.legend = list(x=ncol(lowrace)+2, y.intersp=0.8),
        main = "Frecuencias relativas de cada raza\n para cada peso de los recién nacidos", legend.text=TRUE)
```

## **5- ¿Se puede obtener alguna conclusión de la tabla y el diagrama de barras anterior? Argumenta tu respuesta.**

Podemos ver que las mujeres blancas tienen más bebes por encima de los `2.5Kg` (el `56%`) mientras que las mujeres de otras razas son lo que tienen a los bebes por debajo de los `2.5Kg` (el `42%`)

## **6- Repite los cuatro ejercicios anteriores para los pares (madre fumadora o no, peso inferior a 2.5 kg o no) y para los pares (madre hipertensa o no, peso inferior a 2.5 kg o no.**

```{r}
smokelow=table(birthwt$smoke, birthwt$low)
dimnames(smokelow) = list(
  Fumadora = c("No", "Si"),
  Peso = c("+ de 2.5Kg", "- de 2.5Kg")
)
prop.table(smokelow, margin=2)
plot(t(prop.table(smokelow)), col=c("lightblue","burlywood4"), main="Gráfico de mosaico \"Fumador\" y \"Peso\"")

barplot(t(prop.table(smokelow, margin = 2)), beside = TRUE,
        col = c("lightblue","burlywood4"), 
        args.legend = list(x=ncol(smokelow)+2, y.intersp=0.8),
        main = "Frecuencias relativas de fumadoras\n para cada peso de los recién nacidos", legend.text=TRUE)
```
Las mujeres que no fuman tienen hijos con más de 2.5 Kg respecto a las que fuman.

```{r}
htlow=table(birthwt$ht, birthwt$low)
dimnames(htlow) = list(
  Hipertensa = c("No", "Si"),
  Peso = c("+ de 2.5Kg", "- de 2.5Kg"),
)
prop.table(htlow, margin=2)
plot(t(prop.table(htlow)), col=c("lightblue","burlywood4"), main="Gráfico de mosaico \"Hipertension\" y \"Peso\"")

barplot(prop.table(htlow, margin = 2), beside = TRUE,
        col = c("lightblue","burlywood4"), 
        args.legend = list(x=ncol(htlow)+2, y.intersp=0.8),
        main = "Frecuencias relativas de hipertensas\n para cada peso de los recién nacidos", legend.text=TRUE)
```
No hay una relación clara entre mujeres hipertensas y no hipertensas respecto al peso del bebe al nacer.
## **7- Calcula una tabla de frecuencias relativas marginales de las ternas (raza de la madre, madre fumadora o no, peso inferior a 2.5 kg o no) que permita ver si la raza de la madre y su condición de fumadora o no fumadora influyen en el peso del bebé.**

```{r}
htracelow=table(birthwt$ht, birthwt$race,birthwt$low)
dimnames(htracelow) = list(
  Hipertensa = c("No", "Si"),
  Raza = c("Blanca", "Negra", "Otras"),
  Peso = c("+ de 2.5Kg", "- de 2.5Kg")
  
)
prop.table(htracelow, margin=2)

```


## **8- Dibuja un diagrama de mosaico de la tabla del ejercicio anterior.**
```{r}
htracelow=table(birthwt$low,birthwt$race,birthwt$ht )
dimnames(htracelow) = list(
  Peso = c("+ de 2.5Kg", "- de 2.5Kg"),
  Raza = c("Blanca", "Negra", "Otras"),
   Hipertensa = c("No", "Si")
)
prop.table(htracelow, margin=1)
plot(htracelow, col=c("lightblue","burlywood4"), main="Gráfico de mosaico \"Raza\", \"Hipertension\" y \"Peso\"")
```

