---
title: "Tarea 8"
author: "David Salas"
date: "9/8/2019"
output:
  html_document:
    df_print: paged
---

```{r setup, include=FALSE}
knitr::opts_chunk$set(echo = TRUE)
```

### *Carga en R o en Python el CSV de la web [winterolympicsmedals.com](http://winterolympicsmedals.com/medals.csv) y responde a las preguntas de la tarea. Preguntas de esta tarea:*

### **1- ¿Cuantos deportistas aparecen en el data frame?**
```{r}
medallas = read.csv("../data/medals.csv",
             stringsAsFactors = FALSE, 
             header = TRUE)
n_deport=nrow(medallas)
sprintf("El numero de deportistas totales es: %i ",n_deport)
```

### **2- ¿Cuantos han ganado medallas de oro, cuantos de plata y cuantos de bronce?**

```{r}
medallas = read.csv("../data/medals.csv",
             stringsAsFactors = FALSE, 
             header = TRUE)
m_gold=medallas[medallas$Medal == "Gold",]
sprintf("El numero de Oros son: %i ",nrow(m_gold))
m_silver=medallas[medallas$Medal == "Silver",]
sprintf("El numero de Platas son: %i ",nrow(m_silver))
m_bronze=medallas[medallas$Medal == "Bronze",]
sprintf("El numero de Bronces son: %i ",nrow(m_bronze))
```

### **3- ¿En cuantos lugares se han hecho olimpiadas de invierno?**
```{r}
medallas = read.csv("../data/medals.csv",
             stringsAsFactors = FALSE, 
             header = TRUE)
str(medallas)
head(medallas,8)
```

### **4-¿Cuantos hombres y cuantas mujeres hay?**

### **5- ¿En qué año participaron más deportistas?**



```{r}

```

