---
title: "Tarea14"
author: "David Salas"
date: "9/16/2019"
output: html_document
---

## Tarea 14

### 1- La cantidad de tiempo (en horas) utilizada para completar un producto determinado sigue una distribución `N(10, 2)` . Calculad la probabilidad de que se tarde:
### **a)** Menos de `6` horas

### **b)** Entre `7` y `13` horas

### Estandarizad y luego calculad la probabilidad requerida mediante las tablas y comprobad vuestro resultado en `R` (o Python)

```{r Pregunta1, echo=FALSE}

m1 = 10

s1 = 2

```

a)

```{r Respuesta1a, echo=FALSE}

#Estandarizamos "6hrs."

x6=(6-m1)/s1

#Tomamos la probabilidad acumulada de que el producto salga en menos de 6hrs (std)

Resp1a=pnorm(x6)

```

b)

```{r Respuesta1b, echo=FALSE}

#Estandarizamos "7hrs."

x7=(7-m1)/s1

#Estandarizamos "13hrs."

x13=(13-m1)/s1

#Hacemos el cálculo con las horas estandarizadas de:

#La probabilidad de que el producto salga entre 7 y 13 hrs.

Resp1b=pnorm(x13)-pnorm(x7)
```

## Tarea 14

### 2- El valor (en millones) de las ventas anuales realizadas en la Discográfica "Hasta quedarnos sin tímpanos" sigue un modelo normal de media igual a 200 y desviación tíıpica igual a 40.

### **a)** Calcula la probabilidad de que el número de ventas sea exactamente igual a 200 (millones)

### **b)** Calcula la probabilidad de que el número de ventas sea mayor que 250 (millones)

### **c)** Calcula la probabilidad de que el número de ventas sea menor o igual que 100 (millones)

### Estandarizad y luego calculad la probabilidad requerida mediante las tablas y comprobad vuestro resultado en R (o Python)

```{r Pregunta2, echo=FALSE}

m2 = 200

s2 = 40

```

a)

```{r Respuesta2a, echo=FALSE}

#Estandarizamos "200mc."

x200=(200-m2)/s2

#Tomamos la probabilidad acumulada de que el producto salga en menos de 6hrs (std)

Resp2a=dnorm(x200)

```

b)

```{r Respuesta2b, echo=FALSE}

#Estandarizamos "250mc."

x250=(250-m2)/s2

#Hacemos el cálculo para obtener la probabilidad de que el número de ventas sea mayor que 250mc.

Resp2b=1-pnorm(x250)

```

c)

```{r Respuesta2c, echo=FALSE}

#Estandarizamos "100mc."

x100=(100-m2)/s2

#Tomamos la probabilidad acumulada de obtener 100mc vendidas.

Resp2c=pnorm(x100)

```

## Tarea 14

### 3- Las puntuaciones obtenidas en un examen tipo test realizado a un grupo de opositores se distribuyen normalmente con media 50 y desviación típica 6.5. Calculad

### **a)** Probabilidad de tener una puntuación menor a 23 puntos.

### **b)** Probabilidad de tener entre 27.3 y 43.1 puntos

### **c)** Probabilidad de tener más de 62 puntos

### **d)** Probabilidad de tener 3.2 puntos o menos

### **e)** Hallad el número de puntos que se deben obtener para que la probabilidad de sacar menos de esa cantidad de puntos sea de 0.045

### **f)** Repetid el apartado anterior, pero esta vez para obtener una probabilidad de 0.45

### Estandarizad y luego calculad la probabilidad requerida mediante las tablas y comprobad vuestro resultado en R (o Python)

a)

```{r Respuesta3a, echo=FALSE}

#Estandarizamos "23pts."

x23=(23-m3)/s3

#Tomamos la probabilidad acumulada de tener puntuación menor que 23 (std)

Resp3a=pnorm(x23)

```

b)

```{r Respuesta3b, echo=FALSE}

#Estandarizamos "27.3pts."

x27=(27.3-m3)/s3

#Estandarizamos "43.1pts."

x43=(43.1-m3)/s3

Resp3b=pnorm(x43)-pnorm(x27)

```

c)

```{r Respuesta3c, echo=FALSE}

#Estandarizamos "62pts."

x62=(62-m3)/s3

Resp3c=1-pnorm(x62)

```

d)

```{r Respuesta3d, echo=FALSE}

#Estandarizamos "3.2pts."

x3=(3.2-m3)/s3

Resp3d=pnorm(x3)

```

e)

En la tabla de la distribución normal, localizamos el valor 0.045, que corresponde a $-1.69$. Trasladado a nuestros parámetros, el resultado es: `r -1.69*s3+m3`.

f)

En la tabla de la distribución normal, localizamos el valor 0.045, que corresponde a $-0.12$. Trasladado a nuestros parámetros, el resultado es: `r -0.12*s3+m3`.

