---
title: "Tarea 3 David"
author: "David Salas"
output: pdf_document
---

```{r setup, include=FALSE}
knitr::opts_chunk$set(echo = TRUE, comment = NA)
```


## 1- Cread un vector llamado "Harry" formado por la sucesión de números consecutivos entre el -10 y 27. Pedidle a R que os devuelva el elemento de índice 7. Escribid el resultado.

```{r}
Harry=c(-10:27)
Harry[7]
```

## 2- Dad el máximo de la sucesión (100·2^n -7·3^n) con n=0,...,200

```{r}
n=0:200
x=max(100*2^n-7*3^n)
x
```

## 3- Cread la sucesión de números consecutivos entre 0 y 40. A continuación, cread el vector (3·5^n - 1) con n=0,...,40. Ponedle como nombre x. Ahora, dad el subvector de los elementos que son estrictamente mayores que 3.5

```{r}
n=0:40
x= 3*5^n-1
x[x>3.5]
```

## 4- Cread una función que os devuelva la parte real, la imaginaria, el módulo, el argumento y el conjugado de un número, mostrando solo 2 cifras significativas. RECOMENDACIÓN: En algún momento os hará falta utilizar vectores.

```{r}
f <- function(z){
list(ParteR= round(Re(z),2), ParteI = round(Im(z),2), Modulo = round(Mod(z),2), Argumento=round(Arg(z),2), Conjugado = Conj(z))
}
f(3-9i)
```

## 5- Cread una función que resuelva ecuaciones de segundo grado (de la forma Ax^2+Bx+C=0). No importa, por ahora, que tengáis en cuenta las que no tienen solución RECOMENDACIÓN: En algún momento os hará falta utilizar vectores.

```{r}
f <- function(a,b,c){
(-b+sqrt((b^2) - (4 * a * c)))/(2 * a)
}
f(2,6,2)
```

## 6- Tomando el vector vec = c(0,9,98,2,6,7,5,19,88,20,16,0), dad 3 opciones diferentes para calcular el subvector c(9,19,20,16).

```{r}
v = c(0,9,98,2,6,7,5,19,88,20,16,0)
v[c(2,8,10,11)]
v[-c(1,3,4,5,6,7,9,12)]
v[c(v==9 | (v>=16 & v<=20))]

```
## 7- Tomando el vector vec definido en el apartado anterior, buscad
## -qué entradas son pares
## -qué entradas no son pares y mayores que 20
## -dónde toma vec su valor máximo
## -dónde toma vec sus valores mínimos

```{r}
v = c(0,9,98,2,6,7,5,19,88,20,16,0)

v[c(v%%2==0)]
v[c(v%%2==1) & v>20]
which(v==max(v))
which(v==min(v))

```

