---
title: "Tarea8"
author: "David Salas"
date: "9/8/2019"
output: pdf_document
---

```{r setup, include=FALSE}
knitr::opts_chunk$set(echo = TRUE)
```

```{r setup, include=FALSE}
knitr::opts_chunk$set(echo = TRUE)
```

### *Carga en R o en Python el CSV de la web [winterolympicsmedals.com](http://winterolympicsmedals.com/medals.csv) y responde a las preguntas de la tarea. Preguntas de esta tarea:*

### **1- ¿Cuantos deportistas aparecen en el data frame?**
```{r}
medallas = read.csv("../data/medals.csv",
             stringsAsFactors = FALSE, 
             header = TRUE)
n_deport=nrow(medallas)
sprintf("El numero de deportistas totales es: %i ",n_deport)
```

### **2- ¿Cuantos han ganado medallas de oro, cuantos de plata y cuantos de bronce?**

```{r}
medallas = read.csv("../data/medals.csv",
             stringsAsFactors = FALSE, 
             header = TRUE)
m_gold=medallas[medallas$Medal == "Gold",]
sprintf("El numero de Oros son: %i ",nrow(m_gold))
m_silver=medallas[medallas$Medal == "Silver",]
sprintf("El numero de Platas son: %i ",nrow(m_silver))
m_bronze=medallas[medallas$Medal == "Bronze",]
sprintf("El numero de Bronces son: %i ",nrow(m_bronze))
```

### **3- ¿En cuantos lugares se han hecho olimpiadas de invierno?**
```{r}
medallas = read.csv("../data/medals.csv",
             stringsAsFactors = FALSE, 
             header = TRUE)
unique(medallas$City)
```

### **4-¿Cuantos hombres y cuantas mujeres hay?**
```{r}
medallas = read.csv("../data/medals.csv",
             stringsAsFactors = FALSE, 
             header = TRUE)
gender_M = subset(medallas, medallas$Event.gender == "M")

gender_W = subset(medallas, medallas$Event.gender == "W")

sprintf("El numero de Hombres son: %i ", nrow(gender_M))
sprintf("El numero de Mujeres son: %i ", nrow(gender_W))
```

### **5- ¿En qué año participaron más deportistas?**


### **6- El campo NOC indica el país del ganador de la medalla. ¿Qué país puede presumir de haber ganado más medallas de oro en los juegos de invierno entre 1960 y 1996?***
```{r}
medallas = read.csv("../data/medals.csv",
             stringsAsFactors = FALSE, 
             header = TRUE)

subset(medallas, medallas$Year > 1960 & medallas$Year < 1996, ) -> medallas_pais

subset(medallas_pais, medallas_pais$Medal=="Gold", 5) -> medallas_pais2
```
