---
title: "Tarea 10"
author: "David Salas"
date: "9/11/2019"
output:
  pdf_document: default
  html_document: default
---

```{r setup, include=FALSE}
knitr::opts_chunk$set(echo = TRUE)
```
## *Instala y carga el paquete `MASS`. En el hay una tabla de datos llamada `birthwt` sobre factores que pueden incidir en el peso de los niños al nacer.*
```{r}
library(MASS)
str(birthwt)
```

## **1- Utiliza 'str()' y 'head()' para explorar la estructura, y con help(), mirar el significado de cada variable.**

```{r}
str(birthwt)
head(birthwt,5)
help("birthwt")
```
low: Peso al nacer <2.5kg
age: Edad de la mujer en años
lwt: Peso de la madre en libras en su último periodio menstrual
race: 1-blanca, 2-negra, 3- otra
smoke: Fuma durante el embarazo
ptl: cantidad de trabajos prematuros anteriores
ht: historial de hipertension
io: Irritabilidad uterina
ftv: Cantidad de visitas al médico durante el primer trimestre
bwt: Peso al nacer en gramos

## **2- Calcula una tabla de frecuencias relativas marginales de los pares (raza de la madre, peso inferior a 2.5 kg o no) que permita ver si la raza de la madre influye en el peso del bebé.**
```{r}
prop.table(table(birthwt$race, birthwt$low), margin=1) #Por raza
prop.table(table(birthwt$race, birthwt$low), margin=2) #por peso
```


## **3- Dibuja un diagrama de mosaico de la tabla del ejercicio anterior.**
```{r}

```

## **4- Dibuja un diagrama bidimensional de barras, con las barras organizadas en bloques, que permita visualizar la información de los ejercicios anteriores. Aprovecha para nombres adecuados a los bloques, colores a las barras, y añadir una leyenda que explique qué representa cada barra.**

## **5- ¿Se puede obtener alguna conclusión de la tabla y el diagrama de barras anterior? Argumenta tu respuesta.**

## **6- Repite los cuatro ejercicios anteriores para los pares (madre fumadora o no, peso inferior a 2.5 kg o no) y para los pares (madre hipertensa o no, peso inferior a 2.5 kg o no.**

## **7- Calcula una tabla de frecuencias relativas marginales de las ternas (raza de la madre, madre fumadora o no, peso inferior a 2.5 kg o no) que permita ver si la raza de la madre y su condición de fumadora o no fumadora influyen en el peso del bebé.**

## **8- Dibuja un diagrama de mosaico de la tabla del ejercicio anterior.**